臺灣基隆地方法院刑事判決　　　　　　　　　　　　　九十一年度訴字第一一七號
　　公　訴　人　臺灣基隆地方法院檢察署檢察官
　　被　　　告　甲○○
右列被告因違反毒品危害防制條例案件，經檢察官提起公訴（九十一年度毒偵字第三
二號），本院判決如左：
    主  文
甲○○施用第一級毒品，累犯，處有期徒刑捌月。
    事  實
一、甲○○（原名許雅健）前因違反毒品危害防制條例案件，經本院於八十九年六月
    二十一日以八十九年度簡上字第五七號判處有期徒刑六月確定，並於八十九年七
    月二十八日易科罰金執行完畢，不知悔改。甲○○前分別因施用第二級毒品安非
    他命違反毒品危害防制條例案件，先後二次經觀察、勒戒後，均認無繼續施用毒
    品之傾向，由台灣基隆地方法院檢察署檢察官各於八十七年七月六日、八十七年
    十月二十六日，以八十七年度偵字第二二六二號、第四七四一號為不起訴處分確
    定。甲○○復於八十八年一月二十六日上午九時許，在基隆市○○○路四十三巷
    二十七號，施用第二級毒品安非他命，經台灣基隆地方法院檢察署檢察官以八十
    八年度偵字第八八三號聲請簡易判決處刑，本院於八十九年六月二十一日以八十
    九年度簡上字第五七號判處有期徒刑六月確定。詎甲○○又於九十一年十一月二
    十三日下午一時之前一日內，在不詳地點施用第一級毒品海洛因，為警於九十一
    年十一月二十三日下午一時調驗其尿液時查獲。
二、案經基隆市警察局第一分局報告臺灣基隆地方法院檢察署檢察官偵查起訴。
    理  由
一、訊據被告甲○○矢口否認有於前揭時地施用毒品海洛因之犯行，略以：伊未再有
    施用毒品海洛因行為，伊在接受採尿前，有因肝功能障礙，至「重生醫院」接受
    藥物治療，服用「重生醫院」醫生所開立之藥物，可能係以前施打毒品時有毒素
    殘留體內，產生嗎啡陽性反應，伊於九十年十一月二十二日在「重生醫院」有採
    尿送檢驗，當時並無毒品海洛因之反應云云。惟查，被告於九十年十一月二十三
    日十三時許，為基隆市警察局第一分局員警採集渠尿液送驗，由台灣檢驗科技股
    份有限公司濫用藥物實驗室以ＥＩＡ酵素免疫分析法為初步檢驗，再以ＧＣ／Ｍ
    Ｓ氣相層析質譜儀法為確認檢驗，確呈施用毒品海洛因代謝後之嗎啡陽性反應，
    有該公司出具之編號ＣＨ二００一Ｂ０００二六一號濫用藥物尿液檢驗報告一紙
    附卷可稽。按以氣相層析質譜儀法作藥物及其代謝產物之定性及定量分析，幾乎
    不會有偽陽性反應產生，此為毒品檢驗學之常規，且被告尿液中嗎啡含量達五三
    七ｎｇ／ｍｌ，逾行政院衛生署三００ｎｇ／ｍｌ之公告值近一倍，豈會是因服
    用其他藥物造成，堪認依上述檢驗方法，不致誤判為嗎啡陽性反應。甚者，將被
    告所送交之「重生醫院」診斷證明書函送法務部調查局，法務部調查局亦以九十
    一年一月二十二日調科壹字第０九一０００二七八二０號函表示「經檢視重生醫
    院診斷證明書影本，該診斷證明書影本載明使用之藥物為VOREN（即Diclofenac
    Sodium），該種藥物未含嗎啡成分，故服用該種藥物，以本局檢驗方法，尿液中
    不會檢出嗎啡陽性反應」等語，益微被告空言否認施用第一級毒品毒品海洛因云
    云，委無可採。復依卷附法務部調查局九十年四月十二日（九０）陸（一）字第
    九０一三三三三五號函所示「一般人注射海洛因後經體內吸收代謝約三十分鐘後
    ，以嗎啡型態為主開始排入尿中，且以最初六至十二小時排泄量最多。若以日計
    ，約有百分之八十之毒品代謝物（嗎啡）可在注射後二十四小時內陸續由尿中排
    出體外，剩餘量則可能在數日內分別排出體外。」、「前述說明之剩餘量排出體
    外所需時間，則視施打量多少、個人代謝情況及檢驗機關使用閥值不同而異。施
    打量多者，於施打後四、五日仍有可能檢出陽性反應；施打量少者，可能在二十
    四小時後即難檢出；通常採尿檢驗前述毒品反應，應以施打後二十四小時內所採
    為宜。」。本件被告施用劑量非鉅，足認被告於九十年十一月二十三日十三時接
    受採尿前之二十四小時（即一日）內，確有施用毒品海洛因行為。至於被告所提
    出卷附「重生醫院」藥物濫用檢驗報告，雖載明被告毒品海洛因之檢查值為一五
    八ｎｇ／ｍｌ，低於正常值二００ｎｇ／ｍｌ，但查該份檢驗報告係私人機構所
    出具，其檢驗尿液方法、採驗尿液過程並不具公信力，無法為被告有利之認定，
    併敘明之。被告前分別因施用毒品案件，先後二次經觀察、勒戒後，均認無繼續
    施用毒品之傾向，由台灣基隆地方法院檢察署檢察官各於八十七年七月六日、八
    十七年十月二十六日，以八十七年度偵字第二二六一號及八十七年度偵字第四七
    四一號為不起訴處分確定等情，有台灣高等法院被告全國前案紀錄表在卷可參。
    被告「三犯」施用毒品罪之犯行洵堪認定。本件罪證明確，被告犯行洵堪認定，
    應予依法論科。
二、查毒品海洛因為公告管制之第一級毒品，被告於右揭時地施用毒品海洛因，核渠
    所為，係犯毒品危害防制條例第十條第一項施用第一級毒品罪。其持有毒品之低
    度行為為施用之高度行為所吸收，不另論罪。被告有事實欄所載之科刑執行情形
    ，有台灣高等法院被告全國前案紀錄表在卷可稽，渠於受有期徒刑之執行完畢後
    ，五年內再犯有期徒刑以上之本罪，為累犯，應依刑法第四十七條規定加重其刑
    。爰審酌被告前有多次施用毒品犯行，素行不端，經多次勒戒、戒治處分，仍無
    法戒除，顯見被告無法自拔，一再觸法，情節非微，且犯後否認犯行，態度欠佳
    ，考量被告易受社會影響，亟需稍長時間與原有生活環境隔離等一切情狀，而量
    處如主文所示之刑，以示儆懲。
據上論斷，刑事訴訟法第二百九十九條第一項前段，毒品危害防制條例第十條第一項
，刑法第十一條前段、第四十七條，判決如主文。
本案經檢察官林明志到庭執行職務。
中　　　華　　　民　　　國　　九十一　　年　　　四　　　月　　 十七 　　日
                                  臺灣基隆地方法院刑事第三庭
                                      法  官
右正本證明與原本無異。
對於本件判決如有不服，應於收受送達後十日內，向本院提出上訴書狀，上訴於臺灣
高等法院，並按他造當事人之人數附具繕本。
【附錄論罪法條】
毒品危害防制條例第十條第一項：
施用第一級毒品者，處六月以上五年以下有期徒刑。
